【裁判字號】    95,交附民,317
【裁判日期】    951103
【裁判案由】    請求損害賠償
【裁判全文】
臺灣臺中地方法院刑事附帶民事訴訟判決
原      告  乙○○
被      告  甲○○
上列被告因本院九十五年度交訴字第一五七號過失傷害案件，經
原告提起附帶民事訴訟，請求損害賠償，本院判決如下：
    主    文
原告之訴及假執行之聲請均駁回。
    事    實
一、原告聲明求為判決：被告應給付原告新台幣（下同）三百三
    十九萬八千九百八十三元，及自起訴狀繕本送達翌日起至清
    償日止，按年息百分之五計算之利息。其陳述略稱：被告因
    行車過失傷害原告及其女丙○○，業經丙○○提出告訴，原
    告就自己受傷部分雖未提出告訴，惟仍屬因本件犯罪而受損
    害之人，自得一併提出附帶民事訴訟，請求被告賠償醫療費
    二十四萬一千四百五十五元、看護費二十五萬八千五百元、
    僱用外勞照顧二年費用四十九萬七千三百二十八元、喪失勞
    動能力之損失四十萬元、精神慰撫金二百萬元、機車修理費
    一千七百元。並陳明願供擔保請准宣告假執行。
二、被告未為任何聲明或陳述，亦未提出任何書狀。
    理    由
一、按刑事訴訟諭知無罪、免訴或不受理之判決者，對於附帶民
    事訴訟部分，應以判決駁回原告之訴，刑事訴訟法第五百零
    三條第一項前段定有明文。又刑事法院得依刑事訴訟法第五
    百零四條第一項規定，將附帶民事訴訟以裁定移送於該法院
    民事庭者，以刑事部分宣告被告有罪之判決者為限，而檢察
    官以被告連續數行為而犯同一之罪名提起公訴者，法院如僅
    認其中一行為成立犯罪，固無須就犯罪不能證明部分，特於
    主文中諭知無罪，惟刑事訴訟法第五百零三條第一項所謂刑
    事訴訟諭知無罪，按諸立法本旨，自係包含此種情形在內，
    故關於上述犯罪不能證明部分之附帶民事訴訟，亦應依同條
    項之規定，以判決駁回之，最高法院著有二十九年上字第四
    八號判例可資參照，足見刑事判決縱使諭知被告有罪，然對
    於原應判決無罪、免訴或不受理，僅因裁判上一罪關係而不
    另於主文中諭知無罪、免訴或不受理者，該部分仍應以判決
    駁回原告所提附帶民事訴訟，不得以裁定移送民事庭。
二、本件被告被訴過失傷害原告之女丙○○一案，雖經本院刑事
    判決諭知有罪在案，惟關於被告是否有因過失同時傷害原告
    之行為，未據原告提出告訴，依法即不得追訴，本院刑事判
    決因此未認定被告有過失傷害原告之事實，此部分顯非在本
    院宣告被告有罪之範圍內，且此部分縱使經檢察官認定與被
    告過失傷害丙○○之犯行有想像競合犯之裁判上一罪關係而
    予起訴，然因缺追訴條件，本院業已依法於理由內說明此部
    分原應諭知不受理之判決，僅因檢察官主張與被告起訴成罪
    事實有想像競合犯之裁判上一罪，而不另於主文諭知不受理
    之判決。參諸上開說明，應以判決駁回本件原告所提附帶民
    事訴訟。原告之訴既經駁回，其假執行之聲請，已失所依附
    ，應併予駁回。
三、原告之女丙○○所提附帶民事訴訟部分，另由本院裁定移送
    本院民事庭審理，併予敘明。
四、據上論結，應依刑事訴訟法第五百零三條第一項前段，判決
    如主文。
中    華    民    國    95    年    11    月    3     日
                  刑事第十二庭  審判長法  官  莊深淵
                                      法  官  蔡建興
                                      法  官  羅智文
上正本證明與原本無異。
對刑事判決上訴時始得對本判決上訴。
                                      書記官  孫立文
中    華    民    國    95    年    11    月    3     日


司法院資訊處製作；財團法人民間司法改革基金會備份。
